【裁判字號】    89,抗,12
【裁判日期】    890411
【裁判案由】    詐欺
【裁判全文】
臺灣高等法院花蓮分院刑事裁定                        八十九年度抗字第一二號
    抗  告  人
    即 自訴 人  乙○○
    被      告  甲○○
右列抗告人即自訴人因被告詐欺案件，不服臺灣臺東地方法院八十八年度自字第三五
號中華民國八十九年二月二十二日所為之裁定，提起抗告，本院裁定如左：
    主  文
抗告駁回。
    理  由
一按法院或受命法官於自訴案件第一次審判期日前訊問及調查結果，如認為案件有刑
  事訴訟法第二百五十二條至第二百五十四條之情形者，得以裁定駁回其自訴，同法
  第三百二十六條第三項定有明文。
二本件抗告人即自訴人( 以下簡稱自訴人 )在原審之自訴意旨略以：被告甲○○於民
  國( 下同 )八十八年九月間，向自訴人詐稱她朋友要以新臺幣( 下同 )五千元向自
  訴人購買中古電腦一部及大手鐲一只，因有寫收據為憑，乃姑且信之將貨交付。詎
  被告先於隔天以電話佯稱電腦有問題，不願購買擬予退回，後來又改稱朋友答應於
  同年十一月底拿五千元買貨，惟迄未見被告付款或退還上開物品，因認被告涉有詐
  欺罪嫌云云。
三經查被告於原審堅決否認有何詐欺犯行，辯稱是自訴人看了寶石協會會員名冊，打
  電話給伊說有東西要賣，並於八十八年九月間拿十幾只小鐲子委託被告販售，嗣因
  尺寸不合，已全數退還，嗣自訴人又拿一個大鐲子及中古電腦一部請伊出賣，惟因
  故未能賣出，被告又另有工作，不可能一直待在家裡靜候自訴人取回，伊絕無詐欺
  意圖等語。本件自訴人認被告有詐欺罪嫌，係以被告迄未付款或將系爭中古電腦及
  大手鐲一只交還自訴人為其論據。而被告與自訴人係鄰居，二人原不熟識；緣因自
  訴人閱覽寶石會員名冊後，自行打電話給被告委託其出賣十幾只小手鐲在先，但因
  尺寸不合，已如數退還自訴人；嗣自訴人又擬出賣系爭中古電腦及大手鐲，才又委
  託被告出賣一節，業據被告供明在卷，復為自訴人所不爭執。準此，自訴人既係自
  行委託被告販賣系爭中古電腦及大手鐲，其交付物品顯非出於被告之欺罔手段，參
  以其二人在此之前亦有委託銷售之關係，足見自訴人交付上開物品，乃出於其主動
  自願，難認被告有何施用詐術之行為。至於被告迄未能將系爭電腦及大手鐲交還自
  訴人等情，核係民事關係之法律上紛爭。更何況被告於本院調查時一再表明請自訴
  人會同伊回家取回上開物品，亦遭自訴人拒絕。原審綜上各情，認為難僅以被告迄
  未將系爭物品交還被告一節，推定被告初始即有詐欺意圖。此外，原審復查無其他
  積極證據足以證有被告有何詐欺之意圖，或被告有施用詐術使自訴人交付財物之行
  為，因認被告之詐欺罪嫌不足；而依首揭法律規定，裁定駁回本件自訴，自無不合
  。抗告意旨雖以：原審開庭時已告知法官將聲請迴避，被告要返還貨品非出於自願
  云云。惟經核原審採證，與證據及經驗法則無違。抗告意旨所指並無理由，是抗告
  人之抗告應予駁回。
據上論斷，應依刑事訴訟法第四百十二條裁定如主文。
中      華      民      國      八十九      年      四    月    十一    日
                                    審判長法官  吳  鴻  章
                                          法官  莊  謙  崇
                                          法官  林  德  盛
右正本證明與原本無異。
本件不得再抗告。
                                        書記官  盧  夷  狄
中      華      民      國      八十九      年      四    月    十一    日


司法院資訊處製作；財團法人民間司法改革基金會備份。
